臺灣桃園地方法院刑事判決　　　　　　　 96年度易字第275號
公　訴　人　臺灣桃園地方法院檢察署檢察官
被　　　告　乙○○
上被告因竊盜等案件，經檢察官提起公訴（96年度偵字第737 號
），被告於本院準備程序進行中，就被訴事實為有罪之陳述，經
本院告知簡式審判程序意旨，並聽取公訴人及被告之意見後，裁
定依簡式審判程序審理，判決如下：
    主  文
乙○○竊盜，處拘役貳拾日，如易科罰金，以銀元參佰元即新臺
幣玖佰元折算壹日；又竊盜，處拘役貳拾日，如易科罰金，以新
臺幣壹仟元折算壹日；又竊盜，處拘役貳拾日，如易科罰金，以
新臺幣壹仟元折算壹日；又竊盜，處拘役貳拾日，如易科罰金，
以新臺幣壹仟元折算壹日。應執行拘役柒拾日，如易科罰金，以
銀元參佰元即新臺幣玖佰元折算壹日。
    事  實
一、乙○○係位於桃園縣中壢市○○路○ 段299 號虹晉企業有限
    公司（下稱虹晉公司）之送貨司機，平日於虹晉公司需要送
    貨時，即可自行進入虹晉公司位於上址未上鎖之倉庫依照出
    貨單檢貨，並負責以貨車載運至客戶處之工作，因此知悉虹
    晉公司銷售之衛生杯、塑膠袋等貨物之存放處所及方式；乙
    ○○因自己另外需負擔修車等生活費用，手頭拮据，分別基
    於意圖為自己不法所有之竊盜犯意，於民國95年6 月中旬、
    7 月初某日、8 月初某日即9 月初某日，趁獨自一人進入倉
    庫檢貨準備送貨之機會，在上址倉庫內，徒手每次竊取塑膠
    袋約3 大袋、衛生杯1 大箱以上貨物之方式，合計竊得數量
    共約塑膠袋4000包、衛生杯600 條，共約新台幣10萬元價值
    之塑膠帶及衛生杯等貨物，得手後，在分別將上開物品轉賣
    予不祥之人。嗣因虹晉公司經理甲○○盤點發現出貨與庫存
    之貨物數量不合時，始查知上情。
二、案經桃園縣政府警察局中壢分局報請臺灣桃園地方法院檢察
    署檢察官偵查起訴。
    理  由
一、程序部分：本件被告乙○○所犯係死刑、無期徒刑或最輕本
    刑為3 年以上有期徒刑以外之罪，其於準備程序中就被訴事
    實為有罪之陳述，經本院告知簡式審判程序之旨，並聽取當
    事人意見後，裁定依刑事訴訟法第273 條之一第1 項規定行
    簡式審判程序，合先敘明。
二、上開事實，業據被告本院最後96年6 月29日審理中坦承不諱
    ，核與證人趙建州歷次於警詢、偵訊及本院審理時證述之失
    竊情節相符，且有虹晉公司之盤點單資料數紙在卷可稽。而
    被告乙○○雖曾否認其所竊取之貨物數量未如證人趙建州所
    稱之如此多，且指稱可能有其他之司機或工作人員竊取上開
    物品云云，惟查：觀諸其於警詢時自承竊取十幾袋，1 袋約
    60至80包，衛生杯大約3 箱、1 箱大約60條（詳偵卷第5頁
    ），其於偵訊時始改稱每次竊取塑膠袋2 至3 袋，竊取衛生
    杯兩次，共兩箱（詳偵卷第16頁），前後所述已有不符；然
    被告實際竊取塑膠袋及衛生杯之數量與價值，業據證人趙建
    州歷次證述一致；且被告辯稱上開貨品價值約僅3 或4 萬元
    ，僅係憑其盜賣之收入所推算，不足證明其所竊貨物之實際
    價值，尚難採信；又被告至虹晉公司任職之前，係原來之員
    工要離職，交接之後被告才進入公司上班，並且由證人趙建
    州帶被告去接原來員工之職缺，並且在交接時有盤點，當時
    盤點貨品數量無誤，當時僱用之員工就僅有被告一人負責公
    司物品之配送與倉管，均據證人趙建州證述綦詳，是被告指
    稱有可能係其他員工盜取上開貨品亦難採信，且亦查無其他
    員工竊取虹晉公司貨物之證據可資證明。綜上可認被告最後
    於本院審理時之任意性之自白核與事實相符而可採信，本案
    事證明確，被告犯行堪以認定，自應依法論科。
三、新舊法比較：
  (一)按修正後刑法第2 條第1 項暨第35條之規定，係規範行為
      後法律變更所生新舊法比較適用之準據法暨刑之重輕之基
      本原則，於新法施行後，應適用新法第2 條第1 項及第35
      條之規定；比較新舊法時，亦應就罪刑有關之共犯、未遂
      犯、想像競合犯、牽連犯、連續犯、結合犯，以及累犯加
      重、自首減輕暨其他法定加減原因（如身分加減）與加減
      例等一切情形，綜其全部罪刑之結果而為比較並整體適用
      ，不能割裂而分別適用有利益之條文（最高法院95年第8
      次刑庭會議決議及27上字第2615號判例參照）。
  (二)查被告於95年6 月中旬之竊盜行為後，罰金刑之計算單位
      及處罰、易科罰金折算標準之規定，均有修正：
    1.罰金刑之計算單位及處罰部分：
      刑法第33條第5 款業於94年2 月2 日修正公布，並自95年
      7 月1 日起施行；修正前刑法第33條第5 款規定「罰金：
      1 元以上。」再依罰金罰鍰提高標準條例第1 條提高10倍
      為銀元10元即新臺幣30元以上；修正後刑法第33條第5 款
      規定「罰金：新臺幣1,000 元以上，以百元計算之。」。
      另95年6 月14日修正公布刑法施行法第1 條之1 規定：「
      中華民國94年1 月7 日刑法修正施行後，刑法分則編所定
      罰金之貨幣單位為新臺幣。94年1 月7 日刑法修正時，刑
      法分則編未修正之條文定有罰金者，自94年1 月7 日刑法
      修正施行後，就其所定數額提高為30倍。但72年6 月26日
      至94年1 月7 日新增或修正之條文，就其所定數額提高為
      3 倍。」現行刑法中，有關於罰金刑之計算單位及處罰之
      規定已有修正，自屬法律變更。
    2.易科罰金之折算標準部分：
      刑法第41條第1 項業於94年1 月7 日修正公布，並於95年
      7 月1 日施行，修正前刑法第41條第1 項前段規定：「犯
      最重本刑為5 年以下有期徒刑以下之刑之罪，而受6 個月
      以下有期徒刑或拘役之宣告，因身體、教育、職業、家庭
      之關係或其他正當事由，執行顯有困難者，得以1 元以上
      3 元以下折算一日，易科罰金。」又被告行為時之易科罰
      金折算標準，修正前罰金罰鍰提高標準條例第2 條前段（
      現已刪除）規定，就其原定數額提高為100 倍折算1 日，
      則本件被告行為時之易科罰金折算標準，應以銀元300 元
      即新臺幣900 元折算1 日；修正後刑法第41條第1 項前段
      則規定：「犯最重本刑為5 年以下有期徒刑以下之刑之罪
      ，而受6 個月以下有期徒刑或拘役之宣告者，得以新臺幣
      1,000 元、2,000 元或3,000 元折算1 日，易科罰金。」
      。又修正前刑法第41條第2 項規定：「併合處罰之數罪，
      均有前項情形，其應執行之刑逾6 月者，亦同。」；該條
      項修正後規定：「前項規定於數罪併罰，其應執行之刑未
      逾6 月者，亦適用之。」。此項修正屬科刑規範事項之變
      更，其得否易科罰金及折算標準均為裁判時所應諭知，亦
      屬法律變更。
  (三)綜合上述條文修正前、後之比較，罰金刑之最低度限制為
      修正前之規定對被告有利，故比較結果，應依修正後刑法
      第2條 第1 項前段規定，適用上開各該行為時法。又關於
      易科罰金之折算標準，被告於95年7 月1 日前所犯之罪，
      係修正前之銀元300 元折算1 日為有利，亦應依該修正前
      之規定諭知折算標準。
  (四)另被告於95年7 月1 日後所犯之罪，雖無行為後法律變更
      比較新、舊法之問題，然與前揭刑法修正前所犯之罪亦屬
      「於裁判確定前犯數罪」，故而亦應定其應執行之刑，比
      較修正前、後刑法第51條第6 款規定，修正前之上限為4
      個月，與修正後之上限120 日，適用行為時法並無對被告
      不利之情形，且易科罰金部分，依刑法施行法第3 條之1
      第3 項規定，2 罪定應執行之刑時，應適用修正前刑法第
      41 條 第2 項之規定，以定其得否易科罰金，如得易科罰
      金，其折算標準，亦應以對被告最有利之標準（即修正前
      之規定）定之。
四、核被告所為，均係犯刑法第320 條第1 項之普通竊盜罪。被
    告所犯該4 罪，犯意個別、行為不同，自應分論併罰。爰審
    酌被告無視他人財產權，利用業務之便竊取公司財物，實無
    可取，且迄今未能與被害人達成和解，造成被害人實際之財
    產損失，然並無前科，素行尚佳，犯後大致坦承犯行，暨其
    生活狀況、犯罪之動機、目的、手段等一切情狀，分別量處
    如主文所示之刑，並定其應執行之刑，並各諭知其易科罰金
    之折算標準，以示懲儆。
據上論斷，應依刑事訴訟法第273 條之1 第1 項、第299 條第1
項前段，修正後刑法第2 條第1 項前段、第41條第1 項前段，刑
法第320 條第1 項，修正前刑法第51條第6 款、第41條第1 項前
段，修正前罰金罰緩提高標準條例第2 條，刑法施行法第1 條之
1 第1 項、第2 項前段、第3 條之1 第3 項，判決如主文。
本案經檢察官郝中興到庭執行職務。
中　　華　　民　　國　　96　　年　　7 　　月　　2 　　日
                  刑事第五庭  法　官　楊 晴 翔
如不服本判決，應於判決送達之翌日起10內向本院提出上訴（應
附繕本），上訴於臺灣高等法院。
以上正本證明與原本無異。
                              書記官  范 升 福
中　　華　　民　　國　　96　　年　　7 　　月　　17　　日
附錄本案論罪科刑法條全文：
中華民國刑法第320條
（普通竊盜罪、竊佔罪）意圖為自己或第三人不法之所有，而竊
取他人之動產者，為竊盜罪，處5 年以下有期徒刑、拘役或5 百
元以下罰金。
意圖為自己或第三人不法之利益，而竊佔他人之不動產者，依前
項之規定處斷。
前二項之未遂犯罰之。
